最高法院刑事判決　　　　　　九十四年度台上字第四一一五號
　　上　訴　人　甲○○
　　　　　　　　　　　　決誤載.
　　　　　　　　　　　　2段5.
上列上訴人因妨害自由案件，不服台灣高等法院台中分院中華民
國九十一年十月三日第二審判決（九十一年度上訴字第三二四號
，起訴案號：台灣彰化地方法院檢察署八十九年度偵字第二○八
六號、八十九年度偵緝字第一六○號），提起上訴，本院判決如
下：
    主  文
原判決撤銷，發回台灣高等法院台中分院。
    理  由
本件原判決認定上訴人甲○○意圖為自己不法之所有，於民國八
十九年三月十日凌晨三時三十分許，在彰化縣員林鎮○○路○段
四九三巷十二弄二一號吳福濱住處，以「不簽本票即不讓你回去
」等語恐嚇被害人劉志成，致其心生畏懼，而簽下三張面額分別
為新台幣（下同）二萬元、二萬元、一萬元之本票三張並交付之
。上訴人旋於同日上午八時三十分許，向劉志成母親王美香佯稱
：「因劉志成向其老大借錢，是伊老大叫伊出來收錢」等語，因
王美香發覺情況有異拒付，遂未得逞。上訴人為順利取得款項，
強行將劉志成帶往彰化縣員林鎮○○路○段四九二巷六八號蕭鼎
耀住處，隨後又將之強行帶往員林公園，而剝奪其行動自由。至
當日下午四時三十分許上訴人偕同劉志成搭乘計程車一同前往彰
化縣員林鎮○○街一二九巷二四號劉志成住處欲向其家人取款時
，劉志成乘機逃離。嗣經劉志成家人報警而循線查獲等情。因而
撤銷第一審不當之判決，改判論處上訴人意圖為自己不法之所有
，以恐嚇使人將本人之物交付罪刑。固非無見。
惟按上訴期間為十日，自送達判決後起算，第二審法院認為上訴
逾期，即應為上訴駁回之判決，此觀刑事訴訟法第三百四十九條
前段及第三百六十七條前段規定甚明。本件第一審判決，係囑託
彰化縣警察局員林分局員林派出所代為送達於上訴人，該所於九
十一年一月十四日派員送達時，因未獲會晤上訴人，將判決書正
本交與有辨別事理能力之同居人即上訴人伯父詹順安收受，有上
開派出所簡覆表及送達證書附卷可證（見一審卷第一三五、一三
六頁）。上訴人上訴期間自其收受判決後起算，因上訴人之住居
所在法院所在地無在途期間可扣除，其末日為九十一年一月二十
四日，該日亦非星期例假日，故上訴期間應算至該日屆滿。乃上
訴人不服該第一審判決所提起第二審上訴，其上訴狀係於九十一
年一月二十五日向第一審法院提出，有該院收狀章可憑（見二審
卷第三頁），顯已逾期。原判決未敘明何以不從程序上予以駁回
之論據，猶逕為實體上之判決，自屬違法。上訴意旨雖非執此理
由指摘原判決違法，然原判決既有上開違背法令情形，應認上訴
人之上訴為有理由，爰將原判決撤銷發回更審。
據上論結，應依刑事訴訟法第三百九十七條、第四百零一條，判
決如主文。
中　　華　　民　　國　九十四　年　　八　　月　　四　　日
                      最高法院刑事第三庭
                          審判長法官  紀　俊　乾
                                法官  黃　正　興
                                法官  劉　介　民
                                法官  陳　東　誥
                                法官  黃　一　鑫
      本件正本證明與原本無異
                                      書  記  官
中　　華　　民　　國　九十四　年　　八　　月　　八　　日
                                                      Ｑ
